【裁判字號】    97,易,420
【裁判日期】    970528
【裁判案由】    竊盜
【裁判全文】
臺灣臺南地方法院刑事判決               97年度易字第420號
公  訴  人  臺灣臺南地方法院檢察署檢察官
被      告  甲○
                    （另案在臺南監獄執行中）
上列被告因竊盜案件，經檢察官提起公訴（97年度偵字第2660號
），本院判決如下：
    主  文
甲○共同攜帶兇器竊盜未遂，累犯，處有期徒刑陸月，減為有期
徒刑參月，如易科罰金，以新臺幣壹仟元折算壹日。
    事  實
一、甲○前因違反動產擔保交易法案件及槍砲彈藥刀械管制條例
    案件，經本院分別以九十一年度新簡字五七六號、九十二年
    度易字第七六一號各判處有期徒刑三月，定應執行刑為有期
    徒刑五月確定；後又因違反毒品危害防制條例案件，經本院
    以九十二年度訴字第七七九號分別判處有期徒刑十月、六月
    ，定應執行刑為有期徒刑一年二月確定，接續執行後，於民
    國九十四年年五月三十一日因縮短刑期假釋出監，於九十四
    年七月十九日保護管束期滿而執行完畢。竟仍不知悔改，復
    與黃金木（另案偵辦）共同基於意圖為自己不法所有之犯意
    聯絡，於民國九十五年十月十一日十七時三十分許，攜帶客
    觀上具危險性、可供凶器使用之鋸子一把，前往位在臺南縣
    歸仁鄉○○村○○路○段四十號之南元紡織股份有限公司歸
    仁廠後方廠房內，欲竊取馬達及耐溫風管，惟甲○與黃金木
    尚在拆卸馬達及耐溫風管之際，即為前開廠房之廠長乙○○
    發現而報警處理，甲○與黃金木見狀，隨即分頭逃逸無跡。
    嗣經警將現場遺留之保特瓶及棉質手套送驗，檢驗比對結果
    與黃金木之DNA型別相符；另追查遺留現場之車牌號碼XA-75
    73號自用小客車車籍資料，發現車主為甲○，因而循線查獲
    上情。
二、案經臺南縣警察局歸仁分局報請臺灣臺南地方法院檢察署檢
    察官偵查起訴。
    理  由
壹、程序部分：
一、按被告以外之人於偵查中向檢察官所為之陳述，除顯有不可
    信之情況者外，得為證據；又被告以外之人於審判外之陳述
    ，雖不符前四條之規定，而經當事人於審判程序同意作為證
    據，法院審酌該言詞陳述或書面陳述作成時之情況，認為適
    當者，亦得為證據；當事人、代理人或辯護人於法院調查證
    據時，知有第一百五十九條第一項不得為證據之情形，而未
    於言詞辯論終結前聲明異議者，視為有前項之同意，刑事訴
    訟法第一百五十九條之一第二項、第一百五十九條之五定有
    明文。經查，被告甲○於本案言詞辯論終結前，對下列各項
    供述或非供述證據均未爭執其證據能力，本院審酌各該證據
    均非違法蒐證取得之證據，並無證據力明顯過低之情形，復
    經本院於審判期日依法進行調查、辯論，依法應認有證據能
    力。
貳、實體部分：
一、上開犯罪事實，業據被告於警詢、偵查及本院審理時均坦承
    不諱，核與證人乙○○於警詢及偵查中之證述情節相符，復
    有現場相片十七幀、臺南縣警察局鑑驗書及車籍資料各一份
    在卷可稽，是被告上開自白與事實相符，堪以採信。本案事
    證已臻明確，被告犯行洵堪認定，自應依法論科。
二、核被告所為，係犯刑法第三百二十一條第一項第三款、第二
    項之加重竊盜未遂罪。被告與另案被告黃金木，就本件加重
    竊盜未遂犯行，有犯意之聯絡及行為之分擔，應論以共同正
    犯。被告有如事實欄所載之前案科刑及執行紀錄，有卷附臺
    灣高等法院被告前案紀錄表可按，其受有期徒刑之執行完畢
    ，五年以內故意再犯本件有期徒刑以上之竊盜罪，為累犯，
    應依刑法第四十七條第一項之規定加重其刑。被告已著手於
    竊盜行為之實施，然尚未得手即遭人查覺因而未遂，爰依刑
    法第二十五條第二項之規定，減輕其刑，並依法先加後減之
    。又被告固有與另案被告黃金木著手為竊盜之犯行，惟其二
    人尚在拆卸馬達及耐溫風管之際，即為南元紡織股份有限公
    司歸仁廠廠長乙○○發現而報警處理，警方到達現場前，被
    告與另案被告黃金木隨即趁機逃離現場，此業據證人乙○○
    於警詢及偵查中證述明確，雖證人乙○○另證稱前揭馬達及
    耐溫風管嗣後確實遭人竊走等語，然被告迭於警詢、偵查及
    本院審理時均否認有返回現場將馬達及耐溫風管搬離現場，
    證人乙○○復未目擊究係由何人返回現場將馬達及耐溫風管
    竊走，此外，本院復查無其他積極證據可資證明被告確有返
    回現場將馬達及耐溫風管竊走之犯行，自難遽認被告之竊盜
    行為業已完成，公訴意旨認為被告之行為業已完成，恐有誤
    會，惟基本事實同一，爰變更起訴法條。爰審酌被告素行不
    佳，且四肢健全，具有完全謀生能力，不思正當努力工作賺
    取錢財，竟圖不勞而獲，而為本件竊盜犯行，法治觀念淡薄
    ，惟兼衡其犯罪後已坦承犯行，深表悔意等一切情狀，量處
    如主文所示之刑，並諭知易科罰金之折算標準。又被告否認
    其犯本罪所用之鋸子一把為其所有，復未扣案，自無庸為沒
    收之諭知，併此敘明。末查，被告前揭犯罪時間在九十六年
    四月二十四日以前，合於減刑條件，應依中華民國九十六年
    罪犯減刑條例第二條第一項第三款規定，減其宣告刑二分之
    一。
據上論斷，應依刑事訴訟法第二百九十九條第一項前段、第三百
條，刑法第二十八條、第三百二十一條第一項第三款、第二項、
第二十五條第二項、第四十七條第一項、第四十一條第一項前段
，中華民國九十六年罪犯減刑條例第二條第一項第三款、第七條
，判決如主文。
本案經檢察官丙○○到庭執行職務。
中    華    民    國    97    年    5     月    28    日
                  刑事第六庭    法  官  孫淑玉
以上正本證明與原本無異。
如不服本判決應於收受本判後10日內向本院提出上訴書狀，並應
敘述具體理由。如未敘述上訴理由者，應於上訴期間屆滿後20日
內向本院補提理由書狀（均須按他造當事人之人數附繕本）「切
勿逕送上級法院」。
                                書記官  馬愛君
中    華    民    國    97    年    5     月    28    日
附錄本案論罪科刑法條：
中華民國刑法第321條
（加重竊盜罪）
犯竊盜罪而有左列情形之一者，處六月以上、五年以下有期徒刑
：
一、於夜間侵入住宅或有人居住之建築物、船艦或隱匿其內而犯
    之者。
二、毀越門扇、牆垣或其他安全設備而犯之者。
三、攜帶兇器而犯之者。
四、結夥三人以上而犯之者。
五、乘火災、水災或其他災害之際而犯之者。
六、在車站或埠頭而犯之者。
前項之未遂犯罰之。


司法院資訊處製作；財團法人民間司法改革基金會備份。
